【裁判字號】    97,上訴,3714
【裁判日期】    970825
【裁判案由】    毒品危害防制條例
【裁判全文】
臺灣高等法院刑事判決                97年度上訴字第3714號
上  訴  人
即  被  告  甲○○
                   （另案在臺灣士林看守所羈押中）
上列上訴人因違反毒品危害防制條例案件，不服臺灣士林地方法
院97年度訴字第647號，中華民國97年6月30日第一審判決（起訴
案號：臺灣士林地方法院檢察署97年度毒偵字第1157號），提起
上訴，本院判決如下：
    主  文
上訴駁回。
    事實及理由
一、依刑事訴訟法第350條、第361條、第362條、第367條規定，
    不服地方法院之第一審判決而上訴者，須提出上訴書狀，並
    應敘明具體理由，為上訴必備之程式；其所提出之書狀未敘
    述上訴理由，或僅曾以言詞陳述上訴理由者，均應於上述期
    間屆滿後20日內補提理由書於第一審法院。第一審法院經形
    式審查，認逾期未補提上訴理由者，應定期間先命補正：逾
    期未補正者，為上訴不合法律上之程式，應以裁定駁回。倘
    已提出上訴理由，但所提非屬具體理由者，則由第二審法院
    以上訴不何法律上之程式，判決駁回。而所謂具體理由，必
    係依據卷內既有訴訟資料或提出新事證，指摘或表明第一審
    判決有何採證認事、用法或量刑等足以影響判決本旨之不當
    或違法，而構成應予撤銷之具體事由，始克當之（例如：依
    憑證據法則具體指出所採證據何以不據證據能力，或依憑卷
    證資料，明確指出所為證據證明力之判斷如何違背經驗、論
    理法則）；倘僅泛言原判決認定事實錯誤、違背法令、量刑
    失之過重過輕微，而未依上揭意旨指出具體事由，或形式上
    雖已指出具體事由，然該事由縱使屬實，亦不足以認為原判
    決有何不當或違法者（例如：對不具有調查必要性之證據，
    法院未依聲請調查亦未說明理由，或援用證據不當，但除去
    該證據仍應為同一事實之認定），皆難謂係具體理由，俾與
    第二審上訴制度旨在請求第二審法院撤銷、變更第一審不當
    或違法之判決，以實現個案救濟之立法目的相契合，並節制
    濫行上訴（參照最高法院97年度台上字第892 號刑事判決意
    旨）。
二、本件被告不服原審判決，提起上訴，其於民國（下同）97年
    8月1日提出上訴狀略稱：「原審判刑過重，請鈞長體恤被告
    已有悔意及犯罪後坦承犯行等一切情狀，另被告已於台北市
    立聯合醫院昆明院區接受美沙東替代療法，請准於被告交保
    以接受診斷。被告有固定住居及工作，且母親已年邁，請鈞
    長從輕量刑」云云。
三、經查，原審判決係認定：「被告前因施用毒品案件，經裁定
    送觀察、勒戒後，認有繼續施用毒品之傾向，再依裁定送執
    行強制戒治，至民國95年9 月11日因已無強制戒治之必要而
    釋放出所，並經臺灣士林地方法院檢察署署檢察官以95年度
    戒毒偵字第57號為不起訴處分確定；又因竊盜案件，經本院
    以94年度易字第123號判決處有期徒刑九月確定，並於96年5
    月31日縮短刑期執行完畢。詎甲○○仍不知悛悔，於上開強
    制戒治執行完畢釋放後五年內，復基於施用第一級毒品及第
    二級毒品之犯意，於97年3月25日晚上9、10時許，在臺北市
    ○○○路錢櫃KTV 包廂內，以海洛因摻入香菸之方式施用第
    一級毒品海洛因；以將甲基安非他命置於玻璃吸食器上加熱
    產生煙霧之方式施用第二級毒品甲基安非他命。嗣因其為毒
    品列管人口，為警持臺灣士林地方法院檢察署署檢察官核發
    之強制到場許可書，強制其於97年3月27日下午4時許，至臺
    北縣政府警察局淡水分局採尿，尿液經送驗呈甲基安非他命
    、鴉片類陽性反應，始悉上情。被告前因施用毒品案件，經
    裁定送觀察、勒戒後，認有繼續施用毒品之傾向，再依裁定
    送執行強制戒治，至95年9 月11日因已無強制戒治之必要而
    釋放出所，並經臺灣士林地方法院檢察署署檢察官以95年度
    戒毒偵字第57號為不起訴處分確定，有臺灣士林地方法院檢
    察署檢察官95年度戒毒偵字第57號不起訴處分書、刑案資料
    查詢紀錄表及法務部全國檢察官線上查詢刑案人犯在監所最
    新資料報表各一份在卷可稽，被告於觀察、勒戒及強制戒治
    執行完畢釋放後，五年內再犯毒品危害防制條例第10條之罪
    ，經檢察官提起公訴，本院應予審理。按海洛因係毒品危害
    防制條例第2條第2 項第1款所稱之第一級毒品，甲基安非他
    命為同條項第2 款所稱之第二級毒品。核被告分別施用海洛
    因、甲基安非他命之行為，係犯毒品危害防制條例第10條第
    1項之施用第一級毒品罪及同條第2項之施用第二級毒品罪，
    被告持有海洛因、甲基安非他命進而施用，其持有海洛因、
    甲基安非他命之低度行為應各為施用海洛因、甲基安非他命
    之高度行為所吸收，均不另論罪。被告所犯施用第一級毒品
    罪及施用第二級毒品罪，犯意各別，行為互殊，罪名不同，
    應予分論併罰。又被告有事實欄所述犯罪科刑執行情形，有
    臺灣高等法院被告前案紀錄表附卷可參，其於有期徒刑執行
    完畢五年內，再故意犯本件有期徒刑以上之罪，應依刑法第
    47條第1 項之規定論以累犯，並加重其刑。被告所犯上開二
    罪，犯意各別，行為互殊，應予分論併罰，就被告施用第一
    級毒品部分，判處有期徒刑九月；又施用第二級毒品部分，
    判處有期徒刑四月，並定其應執行刑為有期徒刑十一月。」
    至上開上訴狀所稱量刑有過重之嫌，原審判決已詳載其審酌
    科刑之一切情狀稱：「爰審酌被告有多次施用毒品之前科，
    素行不佳，惟考量其均僅施用一次及犯罪戕害自己身心健康
    ，與犯罪後供認犯行之態度等一切情狀，分別量處如主文所
    示之刑，並定其應執行之刑。」等語（原審判決第3 頁）。
    故原審判決已就量刑刑度詳為審酌並敘明理由，核無量刑刑
    度有違法或不當之情形。被告上訴意旨僅空泛稱：「原審判
    刑過重，被告已有悔意及犯罪後坦承犯行等一切情狀，且於
    台北市立聯合醫院昆明院區接受美沙東替代療法，被告有固
    定住居及工作，且母親已年邁，請鈞長從輕量刑」云云，尚
    不足以影響原審判決量刑刑度之本旨，亦不足以認為原審判
    決有何不當或違法，核非上開法條規定之上訴應敘述之具體
    理由，此外，被告復未具體指摘原審判決關於認定事實、適
    用法律及量刑等事項，究竟有何違法或不當之具體情形。揆
    諸上開說明，本件上訴未敘述具體理由及不合法律上之程式
    ，應予駁回，並不經言詞辯論為之。
據上論斷，應依刑事訴訟法第367條前段、第372條，判決如主文
。
中    華    民    國    97    年    8     月    25    日
                  刑事第三庭  審判長法  官  蔡秀雄
                                    法  官  謝靜恒
                                    法  官  許文章
以上正本證明與原本無異。
第一級毒品部分如不服本判決，應於收受送達後十日內向本院提
出上訴書狀，其未敘述上訴之理由者並得於提起上訴後十日內向
本院補提理由書（均須按他造當事人之人數附繕本）。
施用第二級毒品不得上訴。
                                    書記官  蔡慧娟
中    華    民    國    97    年    8     月    25    日


司法院資訊處製作；財團法人民間司法改革基金會備份。
